【裁判字號】    89,訴,883
【裁判日期】    890503
【裁判案由】    清償債務
【裁判全文】
十
臺灣臺北地方法院民事判決  八十九年度訴字第八八三號
    原      告  泛亞商業銀行股份有限公司
    法定代理人  乙○○
    訴訟代理人  丙○○
    被      告  甲○○
右當事人間請求給付借款事件，本院判決如左：
    主    文
被告應給付原告新台幣伍拾陸萬肆仟陸佰貳拾伍元，及其中新台幣伍拾肆萬玖仟伍佰
貳拾參元自民國八十九年一月二十一日起至清償日止，按日息萬分之四．九三計算之
利息，暨自民國八十九年一月二十一日起至清償日止，逾期在六個月以內者，按原利
率加百分之十，逾期超過六個月者，按原利率加百分之二十計算之違約金。
訴訟費用由被告負擔。
本判決於原告以新台幣壹拾玖萬元供擔保後，得假執行。
    事    實
甲、原告方面：
一、聲明：除假執行擔保金額外，如主文所示。
二、陳述：
（一）被告於民國八十五年十一月十一日起持用原告核發之信用卡簽帳消費，並簽立
      約定條款在案，依該條款第十四條規定持卡人應按期給付原告各項帳款，否則
      應依規定利率加付遲延利息及違約金。
（二）詎料被告未依約按期繳付，依約定條款第二十一條規定原告已於八十九年一月
      五日逕予停用，其債務視為全部到期，被告至八十九年一月二十日止尚結欠原
      告新台幣（下同）五十四萬九千五百二十三元消費款、一萬四千三百七十五元
      循環利息，及違約金七百二十七元，未為清償，為此提起本件訴訟。
（三）依約定書第二十五條，雙方同意以臺灣臺北地方法院為第一審管轄法院。
三、證據：提出信用卡申請書及約定條款影本乙份、信用卡積欠明細及還款資料乙份
    為證。
乙、被告方面：
一、聲明：駁回原告之訴及其假執行之聲請。
二、陳述：有使用原告之信用卡消費，對原告請求之金額沒意見，目前無資力一次全
    部清償，已與原告洽談解決方案中。
    理      由
一、本件原告主張被告於民國八十五年十一月十一日起持用原告核發之信用卡簽帳消
    費，依約應按期給付原告各項帳款，否則應依規定利率加付遲延利息及違約金。
    詎被告未依約按期繳付，原告已於八十九年一月五日逕予停用，其債務視為全部
    到期，被告至八十九年一月二十日止尚結欠原告新台幣（下同）五十四萬九千五
    百二十三元消費款、一萬四千三百七十五元循環利息，及違約金七百二十七元，
    未為清償之事實，業據其提出與所述相符之信用卡申請書及約定條款影本乙份、
    信用卡積欠明細及還款資料乙份為證。被告對使用原告核發之信用卡消費，及原
    告請求之金額均不爭執，應認原告之主張為真實。
二、按借用人應於約定期限內，返還與所借用物種類、品質、數量相同之物。又稱保
    證者，謂當事人約定，一方於他方之債務人不履行債務時，由其代負履行責任之
    契約；又保證債務，除契約另有訂定外，包含主債務之利息、違約金、損害賠償
    及他從屬於主債務之負擔；另連帶債務之債權人，得對債務人中之一人或數人或
    其全體同時或先後請求全部或一部之給付，民法第四百七十八條、第七百三十九
    條、第七百四十條、第二百七十三條第一項分別定有明文。又兩造信用卡約定條
    款第十四條第一項約定「甲方（即被告）同意依照乙方（即原告）寄送之繳款通
    知書所指示之繳款截止日及方式存入指定帳戶以供乙方扣款或逕向乙方或乙方指
    定代收處所繳付，．．逾期未滿六個月者，按年息百分之十八計算利息，及按前
    述利息加計百分之十計算違約金；若逾期超過六個月以上者，另外按前述利息加
    計百分之二十計算違約金。」，第十五條第五項約定「各筆循環信用利息之計算
    ，係將每筆得計入循環信用本金之帳款，自結帳日起，以年息百分之十八（日息
    萬分之四．九三）計算至該筆帳款結清之日止。」、第二十二條第一項、第二十
    一條第一項第三款「甲方如有連續兩期未繳付最低應繳金額或所繳付款項未達乙
    方所定最低金額者，乙方無須事先通知或催告，得隨時縮短甲方延後付款期限或
    視為全部到期，甲方及其連帶保證人應即繳清應付帳款。」本件原告主張被告持
    用原告核發之信用卡消費，未依約付款，迄至八十九年一月二十日止，共積欠原
    告消費款五十四萬九千五百二十三元、利息一萬四千三百七十五元及違約金七百
    二十七元，是被告自應負清償之負，尚不得籍詞無力清償而拒絕履行。
三、從而，原告本於消費借貸之法律關係，請求被告給付新台幣台幣伍拾陸萬肆仟陸
    佰貳拾伍元，及其中新台幣伍拾肆萬玖仟伍佰貳拾參元自民國八十九年一月二十
    一日起至清償日止，按日息萬分之四．九三計算之利息，暨自民國八十九年一月
    二十一日起至清償日止，逾期在六個月以內者，按原利率加百分之十，逾期在六
    個月以上者，按原利率加百分之二十計算之違約金，為有理由，應予准許。
四、原告陳明願供擔保，聲請宣告假執行，核無不合，爰酌定相當之擔保金額宣告之
    。
五、結論：本件原告之訴為有理由，依民事訴訟法第七十八條、第三百九十條第二項
    ，判決如主文。
中      華      民      國    八十九    年      五      月      三      日
                              民事第二庭法      官  張靜女
右為正本係照原本作成
如對本判決上訴，須於判決送達後廿日內向本院提出上訴狀
中      華      民      國    八十九    年      五      月      三      日
~B法院書記官  朱小燕


司法院資訊處製作；財團法人民間司法改革基金會備份。
